【裁判字號】    99,訴,27
【裁判日期】    990419
【裁判案由】    違反毒品危害防制條例
【裁判全文】
臺灣彰化地方法院刑事判決                99年度訴字第27號
公  訴  人  臺灣彰化地方法院檢察署檢察官
被      告  甲○○
選任辯護人  楊振芳律師
上列被告因違反毒品危害防制條例案件，經檢察官提起公訴（98
年度偵字第10657 號）及移送併辦（99年度偵字第1715號），本
院判決如下：
    主  文
甲○○轉讓第一級毒品，累犯，處有期徒刑壹年陸月。又轉讓第
一級毒品，累犯，處有期徒刑壹年陸月。又明知為禁藥而轉讓，
累犯，處有期徒刑拾月。應執行有期徒刑參年貳月。
    犯罪事實
一、甲○○於民國90年間，因施用第一、二級毒品案件，經本院
    以90年度訴字第109 號判決判處有期徒刑10月、6 月，合併
    定應執行有期徒刑1 年2 月確定；且於91年間，因連續施用
    第一、二級毒品案件，經本院以92年度訴字第44號判決判處
    有期徒刑1 年4 月、8 月，合併定應執行有期徒刑1 年10月
    確定。上開案件經入監接續執行，於95年3 月21日假釋出監
    付保護管束，並於95年8 月20日保護管束期滿未經撤銷假釋
    ，視為執行完畢。
二、詎其不知悔改，明知海洛因係毒品危害防制條例第2 條第2
    項第1 款所規定之第一級毒品，非經許可，不得持有及轉讓
    ，竟基於轉讓第一級毒品海洛因之犯意，先後為下列轉讓第
    一級毒品之犯行：(一)於98年10月中旬某日（10日或18日），
    有施用海洛因習慣之丙○○先以0000-000000 號行動電話與
    甲○○所使用之0000-000000 號行動電話（SIM 卡及搭配之
    空機，均未能證明為甲○○所有）聯絡後，雙方約在甲○○
    位於彰化縣溪州鄉大庄村松腳巷15號住處碰面，由甲○○當
    場轉讓約新臺幣（下同）1000元之第一級毒品海洛因1 包予
    丙○○1 次。(二)於98年10月21日23時許，由丙○○先以0000
    -000000 號電話與甲○○上開0000-000000 號電話聯絡後，
    雙方約在彰化縣溪州鄉大庄村社區公園，由甲○○當場轉讓
    約1000元之第一級毒品海洛因給丙○○1次【上開二次轉讓
    海洛因行為，均尚乏證據證明已達轉讓加重準之淨重5公
    克以上】。
三、又甲○○明知甲基安非他命為毒品危害防制條例第2 條第2
    項第2 款所定之第二級毒品，且亦屬中央衛生主管機關明令
    公告之禁藥，竟仍基於轉讓禁藥（第二級毒品甲基安非他命
    ）予他人之犯意，於98年9 月26日或29日下午某時，有施用
    甲基安非他命習慣之乙○○先以0000-000000 號行動電話與
    甲○○上開0000-000000 號電話聯絡後，雙方約在甲○○位
    於彰化縣田中鎮○○路○ 段505 巷30號租屋處，由甲○○當
    場轉讓約供施用1 次數量之禁藥（甲基安非他命）予乙○○
    1 次。嗣因他人檢舉甲○○有販毒之嫌，經警調閱甲○○所
    使用之行動電話，發現甲○○與多位有施用毒品前科之人有
    密切聯繫，續而聲請對甲○○上開0000-000000 號電話實施
    通訊監察，始循線查悉上情。
四、案經臺灣彰化地方法院檢察署檢察官指揮彰化縣警察局北斗
    分局偵辦後偵查起訴。
    理  由
壹、證據能力部分：
一、按被告以外之人於偵查中向檢察官所為陳述，除顯有不可信
    之情況者外，得為證據，刑事訴訟法第159 條之1 第2 項定
    有明文。蓋因檢察官與法官同為司法官署，且檢察官代表國
    家偵查犯罪，依法有訊問被告、證人及鑑定人之權力，且須
    對被告有利、不利之情形均應注意，況徵諸實務運作，檢察
    官實施刑事偵查程序，亦能恪遵法定程序之要求，不致有違
    法取證情事且可信度極高，是被告以外之人前於偵查中已具
    結而為證述，除反對該項供述得具有證據能力之一方，已釋
    明「顯有不可信之情況」之理由外，不宜以該證人未能於審
    判中接受他造之反對詰問為由，即遽指該證人於偵查中之陳
    述不具證據能力，方符前揭法條之立法意旨。查後述引用之
    證人丙○○、乙○○等人於檢察官偵查中所為之陳述，均經
    具結，被告及辯護人等均未提及檢察官在偵查時，有任何不
    法取供之情形，客觀上並無顯不可信之情況，是前揭證人於
    偵查中之證言自具有證據能力。
二、再按有事實足認被告或犯罪嫌疑人有最輕本刑為3 年以上有
    期徒刑之罪嫌，並危害國家安全或社會秩序情節重大，而有
    相當理由可信其通訊內容與本案有關，且不能或難以其他方
    法蒐集或調查證據者，得發通訊監察書。通訊監察書，偵查
    中由檢察官依司法警察機關聲請或依職權以書面記載第11條
    之事項，並敘明理由、檢附相關文件，聲請該管法院核發，
    審判中由法官依職權核發。又除法律另有規定外，實施刑事
    訴訟程序之公務員因違背法定程序取得之證據，其有無證據
    能力之認定，應審酌人權保障及公共利益之均衡維護。通訊
    保障及監察法第5 條第1 項第1 款、第2 項、刑事訴訟法第
    158 條之4 分別定有明文。本件被告甲○○所使用之0000-0
    00000 號行動電話之監聽錄音，經臺灣彰化地方法院檢察署
    檢察官聲請本院核准在案，有詳載聲監案號、案由、監察電
    話、對象等之本院通訊監察書及譯文紀錄等附卷可參（本院
    卷(一)第66、137 頁），係依法所為之監聽；況審酌電話監聽
    侵害被告權益之種類及輕重、對於被告訴訟上防禦不利益之
    程度、犯罪所生之危害或實害等情形，兼顧人權保障及公共
    利益之均衡維護，堪認本件此部分電話監聽合於比例原則，
    應具有證據能力。
三、再被告以外之人於審判外之陳述，雖不符刑事訴訟法第159
    條之1 至第159 條之4 之規定，而經當事人於審判程序同意
    作為證據，法院審酌該言詞陳述或書面陳述作成時之情況，
    認為適當者，亦得為證據。當事人、代理人或辯護人於法院
    調查證據時，知有第159 條第1 項不得為證據之情形，而未
    於言詞辯論終結前聲明異議者，視為有前項之同意，刑事訴
    訟法第159 條之5 定有明文。查本案其餘卷證，公訴人、被
    告及其選任辯護人均不爭執其證據能力，本院復衡以該等供
    述證據作成時之情況，應為適當，是可認後述所引用證據之
    證據能力均無疑義，合先敘明。
貳、實體部分：
一、訊據被告甲○○坦承上開轉讓第一級毒品海洛因予丙○○，
    及轉讓禁藥（甲基安非他命）予乙○○之犯行，並堅詞否認
    有何販賣第一、二級毒品之犯行，經查：
（一）被告甲○○於本院審理時已坦承有分別轉讓第一級毒品海
      洛因、第二級毒品甲基安非他命（禁藥）予證人丙○○、
      乙○○之事實，且證人丙○○、乙○○於警詢、偵查中及
      本院審理時亦均證稱：被告甲○○確有交付海洛因或甲基
      安非他命予渠等之事實（98年度他字第1896號偵卷第4 、
      9 -10 、16、20頁，本院卷(二)第12-16 頁）。
（二）另依卷附被告甲○○所持用之0000-000000 號電話之雙向
      通聯紀錄顯示：
  1.該門號與證人丙○○所持用之0000-000000 號電話之通話紀
    錄部分：
    (1)在98年10月中旬，分別於98年10月10日、17日、18日有通
      話紀錄，而依通聯所示基台地，其中：98年10月10日18
      時48分許，被告甲○○與證人丙○○均出現在彰化縣溪州
      鄉大庄村（上開偵卷第28、37頁）；98年10月17日，證
      人丙○○於15時許雖有出現在彰化縣溪州鄉大庄村，惟當
      日被告甲○○一直在彰化縣北斗鎮、田中鎮、社頭鄉、雲
      林縣或臺南縣市，並未返回彰化縣溪州鄉大庄村之住處【
      參上開偵卷第29、38-39 頁，及外放之0000-000000 號雙
      向通聯卷（自98年8 月1 日至98年11月18日全部通聯）】
      ；98年10月18日，被告甲○○於19時39分返回彰化縣溪
      州鄉大庄村住處，證人丙○○於斯時亦出現在彰化縣溪州
      鄉大庄村，綜上可知證人所述98年10月中旬之轉讓海洛因
      行為，應係在98年10月10日或18日所為。
    (2)在98年10月下旬（被告甲○○98年10月22日上午8 時40分
      被逮捕前），被告與丙○○於98年10月21日、22日有通聯
      紀錄，其中：98年10月21日23時至24時止，被告甲○○
      與證人丙○○均出現在彰化縣溪州鄉，且23:00:09通聯譯
      文載有「B （丙○○）：喂！A （甲○○）：怎樣。B ：
      你有回來嗎？A ：有阿。B ：在哪？A ：在溪州。B ：要
      回來了嗎？A ：等一下吧。B ：要多久。A ：約整點鐘勒
      。B ：甘不要先回來一下。A ：我跟朋友剛約好，還沒到
      呢。B ：好啦。A ：我要走時打給你。B ：好」（本院卷
      (一)第137 頁，上述外放雙向通聯卷）；98年10月22日，
      被告甲○○在上午8 時40分被逮捕前，係在彰化縣北斗鎮
      、田中鎮、社頭鄉，而證人丙○○則在彰化縣溪州鄉、田
      中鎮，是證人丙○○所述98年10月下旬在大庄村社區公園
      之轉讓行為，應係98年10月21日23時許。
  2.另該門號與證人乙○○所持用之0000-000000 號電話之通話
    紀錄部分：於98年9 月間，僅於98年9 月26日、29日有通話
    紀錄，其中：98年9 月26日，被告甲○○於14時21分許與
    證人乙○○通話後，出現在彰化縣北斗鎮、溪州鄉，於16時
    18分返回彰化縣田中鎮，證人乙○○於當日14時42分許後即
    無通聯，則16時許後仍可能在彰化縣田中鎮與被告為轉讓交
    易行為（本院卷(一)第90頁，上述外放雙向通聯卷）；98年
    9 月29日，證人乙○○自12時許迄18時許，通聯次數不多，
    而被告甲○○於13時9 分許與乙○○通話完後，15時54分許
    回到田中鎮，18時4 分許與乙○○聯絡後，18時59分許回到
    田中鎮，均與證人乙○○證述在被告田中鎮租屋處為轉讓情
    節吻合，是可知證人乙○○與被告之轉讓毒品行為，係於98
    年9 月26日或29日在被告位於彰化縣田中鎮之租屋處所為。
（三）又按施用毒品者所稱其向某人買受毒品之指證，不得作為
      有罪判決之唯一證據，仍須調查其他必要之證據，以察其
      是否與事實相符，為本院歷年來之見解，良以毒品買受者
      之指證，其憑信性於通常一般人已有所懷疑，尚難確信其
      為真實。況依毒品危害防制條例第17條之規定，其供出毒
      品來源而破獲者，復得減輕其刑，則其指證之真實性猶有
      疑慮，是施用毒品者之指證，其真實性有待其他必要證據
      加以補強。茲所謂必要之補強證據，固不以證明販賣毒品
      犯罪構成要件之全部事實為必要，但以與施用者之指證具
      有相當之關聯性為前提，其經與施用者之指證綜合判斷，
      已達於通常一般人均不致有所懷疑，而得確信施用者之指
      證為真實者，始得為有罪之認定，此為無罪推定原則之必
      然推演（最高法院93年度臺上字第6750號、96年度臺上字
      第1029號、97年度臺上字第3281號判決意旨可資參酌）。
      次按審理事實之法院於證人之陳述有部分前後不符或相互
      間有所歧異時，究竟何者為可採，仍應本其自由心證予以
      斟酌，非謂一有不符或矛盾，即應認其全部不可信。又證
      人供述之證據前後不符時，究竟何者為可採，事實審法院
      仍得依證據法則，本於自由心證予以斟酌，作合理之比較
      ，定其取捨，若其取捨判斷無從認為確實有違日常客觀之
      經驗法則，自不得指為違背法令（最高法院81年度臺上字
      第5303號、82年度臺非字第141 號判決意旨可參）。查本
      件被告甲○○始終否認有何販賣第一、二級毒品之犯行，
      且證人丙○○、乙○○於警詢、偵查中雖曾證述被告有販
      賣第一、二級毒品予渠等之行為，惟證人丙○○、乙○○
      嗣於本院99年3 月29日審理時均證稱：被告甲○○雖有交
      付第一、二級毒品予渠等，惟並未向渠等收錢，係無償送
      給證人使用等語（本院卷(二)第12-16 頁），本院審酌證人
      丙○○、乙○○前後證詞顯非一致，則渠等指證之真實性
      猶有疑慮，而本件除有雙向通聯紀錄外，並無明確之監聽
      譯文內容可資補強，既被告與證人丙○○、乙○○堅稱上
      開通聯紀錄僅有無償轉讓毒品之行為，別無販賣毒品之行
      為，本院審酌證人丙○○、乙○○前揭歷次證述內容，前
      後互異仍有矛盾處，且缺乏其他補強證據（例如監聽譯文
      ），依據證據事理法則綜合判斷，尚難僅以證人丙○○、
      乙○○於警偵中之證詞遽認被告確有販賣第一、二級毒品
      之犯行，併此敘明。
（四）綜上所述，被告上揭轉讓第一級毒品海洛因、第二級毒品
      甲基安非他命（禁藥）之自白，核與事實相符，堪以採信
      。本件事證明確，被告上開犯行均堪認定，應依法論科。
二、論罪科刑：
（一）按甲基安非他命係毒品危害防制條例第2 條第2 項第2 款
      所管制之第二級毒品，不得非法持有及轉讓。且查「安非
      他命類」（Amphetamine-like）藥品，對中樞神經具有強
      烈興奮作用，服用後會引起不安、頭昏、顫抖、亢進性反
      應、失眠、焦慮、譫妄，並產生耐藥性、依賴性、欣慰感
      等副作用，前經行政院衛生署分別於68年7 月7 日以衛署
      藥字第221433號、69年12月8 日以衛署藥字第30114 號公
      告，列為不准登記藥品及禁止使用在案。並經同署於75年
      7 月11日以衛署藥字第597627號公告，安非他命類（Amph
      etamine-like）藥品包括Amphetamine, Dexamphetamine,
      Methamphetamine 與其衍生物之鹽類及製劑，一概禁止使
      用，而屬於藥事法第22條第1 款所規定之禁藥。嗣復經同
      署於79年10月9 日以衛署藥字第904142號公告列入麻醉藥
      品管理條例第二條第四款所定「化學合成麻醉藥品」管理
      ，惟仍不失其為禁藥之性質，不得非法持有及轉讓。又藥
      事法業已於93年4 月21日修正公布生效，修正後藥事法第
      83條第1 項規定，明知為偽藥或禁藥，而販賣、供應、調
      劑、運送、寄藏、牙保、轉讓或意圖販賣而陳列者，處七
      年以下有期徒刑，得併科新臺幣五百萬元以下罰金；然修
      正前藥事法第83條第1 項就明知為偽藥或禁藥，而販賣、
      供應、調劑、運送、寄藏、牙保、轉讓或意圖販賣而陳列
      者，係處五年以下有期徒刑，得併科新臺幣十萬元以下罰
      金。再查肅清煙毒條例名稱業於87年5 月20日修正為毒品
      危害防制條例，並於同日修正公布全文，同年月22日起生
      效施行；於該條例中將毒品依其成癮性、濫用性及對社會
      危害性分為三級，而甲基安非他命則明定列為第二級毒品
      ，轉讓第二級毒品者，同條例第8 條第2 項訂有處罰之明
      文。毒品危害防制條例嗣又修正，於92年7 月9 日公布，
      於93年1 月9 日施行，其中第8 條增訂第6 項「轉讓毒品
      達一定數量者，加重其刑至二分之一，其標準由行政院定
      之。」之加重處罰規定。茲藥事法第83條第1 項法定刑為
      七年以下有期徒刑，得併科新臺幣五百萬元以下罰金，較
      毒品危害防制條例第8 條第2 項、第3 項、第4 項及其未
      遂犯之法定刑為重。又藥事法第83條第1 項係於93年4 月
      21日修正公布，同年月23日施行，為毒品危害防制條例之
      後法。再者毒品之範圍尚包括影響精神物質與其製品；而
      藥事法所規範者，係藥事之管理，所稱藥事，並非僅止於
      藥物（指藥品及醫療器材），尚包括藥商、藥局及其有關
      之事項，此觀該法第1 條、第4 條之規定自明。而毒品未
      必係經公告之禁藥，禁藥亦未必為毒品，毒品危害防制條
      例與藥事法二者，並無必然之特別法與普通法關係。從而
      如所轉讓之第二級毒品同時亦為藥事法所公告之禁藥，且
      為行為人所明知，則除有轉讓之第二級毒品達毒品危害防
      制條例第8 條第6 項之一定數量，經依法加重後之法定刑
      較藥事法第83條第1 項為重之情形外，因藥事法第83條第
      1 項為後法，且為重法，應優先適用藥事法處罰（臺灣高
      等法院暨所屬法院94年法律座談會刑事類提案第8 號結論
      意旨、最高法院96年度臺非字第296 號判決、97年度臺非
      字第397 號判決意旨參照）。
（二）核被告甲○○所為，上開交付第一級毒品海洛因予證人丙○○之犯行，係犯毒品危害防制條例第8 條第1 項之轉讓
      第一級毒品罪。另被告甲○○轉讓禁藥（甲基安非他命）
      予乙○○部分，依證人乙○○所述僅供1 次施用之量，應
      尚未達於毒品危害防制條例第8 條第6 項所定應加重其刑
      之法定數量【即淨重達10公克以上，行政院93年1 月7 日
      公布「轉讓持有毒品加重其刑之數量標準」，明定轉讓持
      有第二級毒品淨重達10公克以上加重其刑，嗣因毒品危害
      防制條例第11條修正，就單純持有毒品達一定純質淨重，
      另設罰則，是行政院乃於98年11月20日公布「轉讓毒品加
      重其刑之數量標準」，將「持有」二字刪除，惟數量標準
      並無變更】，是依前揭說明，應適用藥事法第83條第1 項
      之轉讓禁藥罪。
（三）本件公訴人認被告甲○○所為，係各犯毒品危害防制條例
      第4 條第1 項之販賣第一級毒品罪，及同條第2 項之販賣
      第二級毒品罪，尚有未洽，因本件基本社會事實相同，本
      院自得變更起訴法條【本院雖未於審理時諭知變更起訴法
      條之意旨，惟被告甲○○係主張其僅轉讓行為，且辯護人
      於本院審理時已就被告轉讓第一級毒品及第二級毒品（禁
      藥）之犯行為辯護，且轉讓毒品之刑責較輕，尚無妨害被
      告之防禦權】。被告持有第一級毒品海洛因、第二級毒品
      甲基安非他命（禁藥），復進而轉讓，其持有第一、二級
      毒品之低度行為，為轉讓第一級毒品海洛因、第二級毒品
      甲基安非他命（禁藥）之高度行為所吸收，不另論罪。另
      檢察官移送併辦部分（99年度偵字第1715號），其中有關
      與上述轉讓第一級毒品、第二級毒品（禁藥）予丙○○、
      乙○○部分，係與上述犯罪事實屬同一事實，本院自得併
      予審究。
（四）又查被告於90年間，因施用第一、二級毒品案件，經本院
      以90年度訴字第109 號判決判處有期徒刑10月、6 月，合
      併定應執行有期徒刑1 年2 月確定；且於91年間，因連續
      施用第一、二級毒品案件，經本院以92年度訴字第44號判
      決判處有期徒刑1 年4 月、8 月，合併定應執行有期徒刑
      1 年10月確定。上開案件經入監接續執行，於95年3 月21
      日假釋出監付保護管束，並於95年8 月20日保護管束期滿
      未經撤銷假釋，視為執行完畢等情，此有臺灣彰化地方法
      院檢察署刑案資料查註紀錄表及臺灣高等法院被告前案紀
      錄表各1 份附卷可稽，其於受有期徒刑之執行完畢後，5
      年內故意再犯本件最重本刑為有期徒刑以上之各罪，均屬
      累犯，應依刑法第47條第1 項之規定分別加重其刑。
（五）爰審酌被告甲○○素行非佳，且有多項毒品前科紀錄（參
      卷附臺灣高等法院被告前案紀錄表），其無視於毒品對於
      國民健康之戕害及國家對於杜絕毒品犯罪之禁令，仍轉讓
      第一級毒品、第二級毒品（禁藥）予丙○○、乙○○，惡
      性非輕，暨衡其犯罪之動機、目的、手段，暨轉讓海洛因
      、甲基安非他命之數量不大，所生危害非鉅，及被告犯罪
      後於本院審理時坦承犯行之態度等一切情狀，各量處如主
      文所示之刑，並定其應執行之刑。
（六）末按上開0000-000000 號行動電話之SIM 卡，為案外人陳
      信雄所申辦，有遠傳電信股份有限公司資料查詢單1 份在
      卷可稽，另供上開門號0000-000000 號行動電話1 支並未
      經扣案，且均缺乏證據認定上開0000-000000 號行動電話
      1 支及SIM 卡1 張係屬被告甲○○所有之物，尚非得依毒
      品危害防制條例第19條第1 項之規定予以宣告沒收。
參、不另為無罪諭知部分：
一、公訴意旨略以：於98年10月21日某時，由證人乙○○先以上
    開0000-000000 號電話與被告甲○○之0000-000000 號電話
    聯絡後，由被告甲○○在其彰化縣田中鎮○○路○ 段505 巷
    30號租屋處，販賣價值1000元之第二級毒品甲基安非他命予
    乙○○1 次，因認被告另涉犯毒品危害防制條例第4 條第2
    項販賣第二級毒品罪嫌等語（公訴檢察官雖當庭更正犯罪時
    間為98年10月1 日，惟起訴書所載之98年10月21日係指被告
    入監之前1 日，時間甚為具體明確，與公訴人所更正之98年
    10月1 日，時間相差甚遠且毫無關聯性，公訴人所為之更正
    自難准許）。
二、按犯罪事實應依證據認定之，無證據不得認定犯罪事實，不
    能證明被告犯罪者，應諭知無罪之判決，刑事訴訟法第154
    條第2 項及第301 條第1 項分別定有明文。次按刑事訴訟法
    上所謂認定犯罪事實之證據，係指足以認定被告確有犯罪行
    為之積極證據而言；如未能發現相當證據或證據不足以證明
    ，自不能以推測或擬制之方法，以為裁判基礎（最高法院29
    年上字第3105號、40年臺上字第86號判例參照）。又認定犯
    罪事實所憑之證據，雖不以直接證據為限，間接證據亦包括
    在內；然而無論直接或間接證據，其為訴訟上之證明，須於
    通常一般之人均不致有所懷疑，而得確信其為真實之程度者
    ，始得據為有罪之認定，倘其證明尚未達到此一程度，而有
    合理之懷疑存在時，致使無從形成有罪之確信，根據罪證有
    疑，利於被告之證據法則，即不得據為不利被告之認定（最
    高法院76年度臺上字第4986號號判例參照）。且檢察官就被
    告犯罪事實，應負舉證責任，並指出證明之方法，刑事訴訟
    法第161 條第1 項定有明文，因此，檢察官對於起訴之犯罪
    事實，應負提出證據及說服之實質舉證責任。倘其所提出之
    證據，不足為被告有罪之積極證明，或其指出證明之方法，
    無從說服法院以形成被告有罪之心證，基於無罪推定之原則
    ，自應為被告無罪判決之諭知（最高法院92年臺上字第128
    號判例參照）。
三、本件公訴人認被告甲○○涉有上開販賣第二級毒品甲基安非
    他命1 次予乙○○之犯嫌，無非以證人乙○○於警詢、偵查
    中之證述，及上開0000-000000 號雙向通聯紀錄表1 份為其
    主要論據。訊據被告甲○○矢口否認有於98年10月21日販賣
    第二級毒品甲基安非他命予乙○○之犯行，辯稱：伊並未販
    賣甲基安非他命予乙○○，且乙○○於98年10月21日也沒有
    來找伊等語。經查：(一)證人乙○○於98年11月16日警詢中證
    稱：「... 第2 次是於98年10月初中午在他租屋處向他購得
    1 包毒品安非他命價格同樣為新臺幣1000元」等語（98年度
    他字第1896號偵卷第4 頁），而其於98年11月16日偵查中則
    證述：「（上星期施用的安非他命何來？）10月初時在甲○○田中鎮○○路的住處向他買的」、「（最近於何時、何地
    向甲○○購買安非他命？）實際時間我不記得，我只記得是
    在10月初他被抓的前一天，是在他田中員集路的租屋處向他
    買安非他命1 千元，買之前是用我0000-000000 的電話打給
    他跟他聯絡，我記得他的電話是0981的，後面是708 」等語
    （98年度他字第1896號偵卷第9-10頁），又被告甲○○係於
    98年10月22日遭逮捕後送監執行（參卷附臺灣高等法院在監
    在押全國紀錄表、彰化縣警察局北斗分局偵查報告書），是
    證人乙○○所述時間顯有不一致及矛盾之處，再參酌卷附之
    通聯紀錄或通訊監察譯文中，均查無證人乙○○與被告甲○○於98年10月21日有何通聯紀錄，是亦無從作為證人乙○○
    證述被告於98年10月21日有販賣第二級毒品甲基安非他命之
    補強證據。此外，本院復查無其他積極證據，足以補強證人
    乙○○前後不一致之指證，尚難遽認被告甲○○確涉有上述
    販賣第二級毒品甲基安非他命予乙○○之犯行，此部分犯罪
    係屬不能證明，原應為被告甲○○無罪之諭知，惟因公訴檢
    察官於本院審理時主張此部分犯行與本院上開認定有罪之98
    年9 月26日或29日交付毒品犯行為集合犯之包括一罪，爰不
    另為無罪之諭知。
四、至證人乙○○於本院審理時具結證述：被告甲○○無償交付
    第二級毒品甲基安非他命予伊之時間，係98年10月初，即有
    通聯紀錄之日期（98年10月1 日）等語（本院卷(一)第15-16
    頁），則被告就此部分是否應再論以1 次轉讓第二級毒品罪
    ，因非屬本案起訴範圍，本院自不能併予以審酌，應由檢察
    官另行依法處理，附此敘明。
據上論斷，應依刑事訴訟法第299 條第1 項前段、第300 條，毒
品危害防制條例第8 條第1 項，藥事法第83條第1 項，刑法第11
條前段、第47條第1 項、第51條第5 款，判決如主文。
本案經檢察官趙冠瑋到庭執行職務。
中    華    民    國    99    年    4     月    19    日
                  刑事第七庭    審判長法  官  葉明松
                                      法  官  胡宜如
                                      法  官  郭麗萍
以上正本證明與原本無異。
如不服本判決應於收受判決後10日內向本院提出上訴書狀，並應
敘述具體理由；其未敘述上訴理由者，應於上訴期間屆滿後20日
內向本院補提理由書（均須按他造當事人之人數附繕本）「切勿
逕送上級法院」。
中    華    民    國    99    年    4     月    19    日
                                      書記官  吳冠慧
【附錄本案論罪科刑法條全文】
毒品危害防制條例第8條：
轉讓第一級毒品者，處1 年以上7 年以下有期徒刑，得併科新臺
幣1 百萬元以下罰金。
轉讓第二級毒品者，處6 月以上5 年以下有期徒刑，得併科新臺
幣70萬元以下罰金。
轉讓第三級毒品者，處3 年以下有期徒刑，得併科新臺幣30萬元
以下罰金。
轉讓第四級毒品者，處1 年以下有期徒刑，得併科新臺幣10萬元
以下罰金。
前四項之未遂犯罰之。
轉讓毒品達一定數量者，加重其刑至二分之一，其標準由行政院
定之。
藥事法第83條：
明知為偽藥或禁藥，而販賣、供應、調劑、運送、寄藏、牙保、
轉讓或意圖販賣而陳列者，處7 年以下有期徒刑，得併科新臺幣
5 百萬元以下罰金。
犯前項之罪，因而致人於死者，處7 年以上有期徒刑，致重傷者
，處3 年以上12年以下有期徒刑。
因過失犯第1 項之罪者，處2 年以下有期徒刑、拘役或科新臺幣
30萬元以下罰金。
第1 項之未遂犯罰之。

司法院資訊處製作；財團法人民間司法改革基金會備份。
